# 请教：股改时“其他综合收益”如何处理

提问人：复制忍者卡卡西 时间：2015-08-17 15:53:02
个人理解，考虑出资完整性，在整体变更股份公司时，应将基准日的全部净资产（专项储备除外）全部转为股份有限公司的股本和股本溢价，包括其他综合收益。

回答人：chenyiwei
基本赞同此观点。

提问人：zengfengxia 时间：2015-08-18 11:22:55
楼主问题中提到的投资收益计量应当如何考虑？基于以净资产出资的考虑，在计算投资收益时，以改制日账面价值为投资成本？

回答人：chenyiwei
个人倾向于认为：按照会计主体延续性的原则，还是应当在后续确认处置损益时将相应的其他综合收益转入投资收益的，这样可能导致其他综合收益的余额出现负数。

提问人：zengfengxia 时间：2015-08-19 15:16:43
谢谢陈版，那这样的话，其他综合收益的借方将来也无法消除，感觉有些怪怪的

回答人：chenyiwei
但确实想不出更好的办法了。

提问人：zengfengxia 时间：2015-08-20 20:28:35
那换个角度，假设是全民所有制企业进行公司制改制，原折股的其他综合收益后续的处理是不是有不同的考虑？

回答人：chenyiwei
全民所有制企业的改制是重新建帐，重新确立新的历史成本基础，应以改制日的公允价值作为新的历史成本，相应地以前年度累积的其他综合收益视同在改制日在原企业层面实现。